臺灣高雄地方法院刑事判決　　　　　　　　94年度易字第75號
公　訴　人　臺灣高雄地方法院檢察署檢察官
被　　　告　甲○○　男　20歲.
上列被告因違反毒品危害防制條例案件，經檢察官提起公訴（93
年度毒偵字第3390號、第4635號）及移送併案審理（93年度毒偵
字第7840號、94年度毒偵字第788 號、第1421號），被告於本院
準備程序進行中，就被訴事實為有罪之陳述，經本院告知簡式審
判程序意旨，並聽取公訴人及被告之意見後，本院合議庭裁定由
受命法官獨任依簡式審判程序審理，本院判決如下：
    主  文
甲○○連續施用第二級毒品，處有期徒刑陸月，如易科罰金，以
參佰元折算壹日。扣案之含有第二級毒品ＭＤＭＡ成分之錠劑伍
顆及甲基安非他命（驗後毛重共計陸點陸公克）均沒收銷毀之。
    事  實
一、甲○○前因施用毒品案件，經本院以92年度毒聲字第3615號
    裁定送觀察、勒戒後，因無繼續施用毒品之傾向，由臺灣高
    雄地方法院檢察署檢察官於民國92年8 月8 日以92年度毒偵
    字第2646號為不起訴處分確定，並於同年月11日出所。復因
    施用毒品案件，經本院以92年度毒聲字第7462號裁定送觀察
    、勒戒後，因無繼續施用毒品之傾向，由該署檢察官於92年
    12月29日以92年度毒偵字第7192號、第7198號為不起訴處分
    確定，於同年月30日出所。於93年間又因施用第二級毒品案
    件，經本院於93年5 月28日以93年度易字第614 號判處有期
    徒刑4 月並確定（於同年8 月19日執行完畢，不構成本案累
    犯）。詎甲○○仍不知悔改，明知甲基安非他命、ＭＤＭＡ
    業經公告列為毒品危害防制條例第2 條第2 項第2 款之第二
    級毒品，均不得非法持有、施用，竟基於施用第二級毒品甲
    基安非他命及ＭＤＭＡ之概括犯意，於93年6 月25日晚間某
    時起至94年3 月15日晚間某時止，連續在位於高雄市○○路
    與三多路口之「ＥＡＳＹＰＵＢ」內，施用第二級毒品甲基
    安非他命及ＭＤＭＡ多次。嗣經警分別：(一)於93年6 月21日
    上午8 時30分許，因經通報為毒品調驗行方不明人口，為警
    在高雄市○○路與建國路口尋獲，在高雄市政府警察局前鎮
    分局採尿檢驗後，呈甲基安非他命陽性反應，而查獲上情；
    (二)於93年6 月26日下午3 時30分許，在高雄市新興區○○○
    街17號，因形跡可疑為警盤查而查獲，並扣得含第二級毒品
    ＭＤＭＡ成分之錠劑5 顆；(三)於93年11月30日上午11時15分
    許，在高雄市苓雅區○○○路205 號前，因形跡可疑經警攔
    查並採尿檢驗後，尿液經鑑驗結果呈甲基安非他命陽性反應
    ，而知上情；(四)於93年12月15日下午1 時15分許，經警持本
    院簽發之搜索票於高雄市三民區○○○路95巷3 號11樓之3
    搜索而查獲，並扣得甲基安非他命3 包（驗後毛重共計0.8
    公克）：(五)於9 4 月2 月17日晚上11時許，駕駛車牌號碼Ｅ
    Ｑ—9608號自用小客車行經高雄市○○區○○路與中正路口
    時，因交通違規，經警巡邏攔檢，於高雄市○○區○○路18
    0 號前為警查獲並扣得第二級毒品甲基安非他命3 包（驗後
    毛重共計5.8 公克）。
二、案經高雄市政府警察局前鎮分局、新興分局分別移送臺灣高
    雄地方法院檢察署檢察官偵查起訴及移送併案審理。
    理  由
一、本件被告甲○○所犯為死刑、無期徒刑、最輕本刑為3 年以
    上有期徒刑以外之罪，其於準備程序進行中，就被訴事實為
    有罪之陳述，經告知簡式審判程序之旨，並聽取當事人之意
    見後，本院合議庭裁定由受命法官獨任進行簡式審判程序，
    合先敘明。
二、上揭事實，業據被告於本院審理時自白不諱，且其分別於上
    開時間為警查獲時所採取之尿液，經分別送請高雄市立凱旋
    醫院、臺灣檢驗科技股份有限公司檢驗結果，確呈甲基安非
    他命或甲基安非他命及ＭＤＭＡ之陽性反應，有該院93年7
    月5 日高市凱醫檢字第01984 號、93年12月10日轉碼編號00
    000000號、94年1 月4 日轉碼編號00 000000 號、94年3 月
    7 日轉碼編號00000000號及該公司93年7 月23日報告編號Ｋ
    Ｚ0000000000 00 號等濫用藥物尿液檢驗報告各乙份在卷可
    佐。又扣案之錠劑5 顆，經送請高雄醫學大學附設中和紀念
    醫院（下稱高醫）檢驗結果，確含有第二級毒品ＭＤＭＡ之
    成分，有該院93年8 月31日報告編號9308—431 號檢驗報告
    乙份附卷可佐；而疑似第二級毒品甲基安非他命晶體計6 包
    ，亦經送請高醫檢驗結果，晶體確係第二級毒品甲基安非他
    命（驗後毛重共計6.6 公克），有該院94年3 月1 日報告編
    號9402—617 號、9402—618 號、同年3 月29日報告編號94
    03—863 號之檢驗報告各乙份在卷可按。此外，並有上開含
    有第二級毒品ＭＤＭＡ成分錠劑5 顆、甲基安非他命計6 包
    （驗後毛重共計6.6 公克）扣案可資佐證，而被告上開自白
    與事實相符，自可採為認定事實之證據，其施用第二級毒品
    之犯罪事實，堪以認定。被告前因施用毒品案件，經本院送
    觀察、勒戒後，因無繼續施用毒品之傾向，由臺灣高雄地方
    法院檢察署檢察官於92年8 月8 日以92年度毒偵字第2646號
    為不起訴處分確定，並於同年月11日出所；復因施用毒品案
    件，經本院裁定送觀察、勒戒後，因無繼續施用毒品之傾向
    ，由該署檢察官於92年12月29日以92年度毒偵字第7192號、
    第7198號為不起訴處分確定，於同年月30日出所之事實，有
    該不起訴處分書、臺灣高等法院被告全國前案紀錄表、本院
    被告院內索引卡紀錄表、臺灣高雄地方法院檢察署刑案資料
    查註紀錄表等附卷可參，其於觀察勒戒執行完畢釋放後，5
    年內再犯本件施用第二級毒品罪，事證明確，應予依法論科
    。
三、按對於施用毒品者之追訴，依毒品危害防制條例第23條第2
    項規定：「觀察、勒戒或強制戒治執行完畢釋放後，5 年內
    再犯第10條施用毒品之罪者，應依法追訴。」本件被告曾前
    因施用毒品案件，經觀察、勒戒後認無繼續施用傾向，由檢
    察官為不起訴處分確定，並於92年12月30日觀察、勒戒執行
    完畢釋放，其於5 年內再犯本件施用毒品案件，依毒品危害
    防制條例第23條第2 項之規定，應依法追訴。核被告所為，
    係犯毒品危害防制條例第10條第2 項之施用第二級毒品罪。
    被告先後多次施用第二級毒品之犯行，時間緊接，均犯相同
    之罪名，顯係出於概括之犯意為之，為連續犯，爰依刑法第
    56條之規定以一罪論，並加重其刑。被告持有第二級毒品進
    而施用，持有之低度行為各為施用之高度行為所吸收，不另
    論持有毒品之罪。檢察官移送併案審理部分（即93年度毒偵
    字第7840號、94年度毒偵字第788 號、第1421號）及被告於
    94年2 月17日之後施用第二級毒品之犯行雖均未據起訴，惟
    與已起訴論罪科刑部分，有連續犯之裁判上一罪關係，為起
    訴效力所及，既經查明，本院自得一併審究，附此敘明。爰
    審酌被告前因施用毒品案件經二次觀察、勒戒，無繼續施用
    傾向，由檢察官為不起訴處分確定後，仍未能徹底戒絕毒品
    ，復犯本案施用毒品罪，顯見其無戒毒悔改之意；惟念其施
    用毒品乃自戕一己之身體健康，尚未對他人造成危害，且犯
    後坦承犯行，態度尚可，及其現為在學學生等一切情狀，量
    處如主文所示之刑，並諭知易科罰金之折算標準。前開扣案
    之錠劑，經送驗結果確含有第二級毒品ＭＤＭＡ成分，而晶
    體6 包經送鑑驗分別為第二級毒品甲基安非他命，爰均依毒
    品危害防制條例第18條第1 項前段規定，不問屬於犯人與否
    ，均沒收銷燬之。
據上論斷，應依刑事訴訟法第273 條之1 第1 項、第299 條第1
項前段，毒品危害防制條例第10條第2 項、第18條第1 項前段，
刑法第11條、第56條、第41條第1 項前段，罰金罰鍰提高標準條
例第2 條，判決如主文。
本案經檢察官乙○○到庭執行職務。
中　　華　　民　　國　　94　　年　　4 　　月　　7 　　日
                  刑事第四庭    法  官  楊佩蓉
以上正本證明與原本無異。
如不服本判決，應於收受送達後10日內向本院提出上訴書狀。
中　　華　　民　　國　　94　　年　　4 　　月　　7 　　日
　　　　　　　　　　　 　       書記官  翁淑珮
附錄本案判決論罪科刑法條：
毒品危害防制條例第10條第2項
施用第二級毒品者，處3年以下有期徒刑。
